臺灣板橋地方法院交通事件裁定　　　　100 年度交聲字第5 號
原處分機關　交通部公路總局臺北區監理所蘆洲監理站
異　議　人
即受處分人　盧　業
上列異議人即受處分人因違反道路交通管理處罰條例案件，對於
原處分機關交通部公路總局臺北區監理所蘆洲監理站於中華民國
99年12月3 日所為之北監蘆字第裁46-C00000000號裁決不服，聲
明異議，本院裁定如下：
    主  文
異議駁回。
    理  由
一、異議意旨略以：伊於民國99年11月7 日22時，牽著車號P92-
    730 號普通重型機車行走，途經臺北縣蘆洲市（現改制為新
    北市蘆洲區，下同）永平街與長興街路口時，遭員警臨檢並
    誤認伊拒絕酒測而遭製單舉發。然伊該機車輪胎破損，致機
    車無法牽行，故伊僅能以騎乘方式慢速牽著走，且返家途中
    適遇友人邀約，由於已牽機車一段距離且牽行耗力，淺酌之
    餘，伊仍繼續牽車回家，但因該機車為重型機車，在未發動
    引擎之狀態下不易牽行，故伊乃將引擎發動協助動力以便返
    家，始遭員警誤認伊酒駕。為此，爰依法聲明異議，請求撤
    銷原處分云云。
二、按汽車駕駛人拒絕接受酒精濃度標準測試之檢定者，處新臺
    幣（下同）6 萬元罰鍰，並當場移置保管該汽車及吊銷該駕
    駛執照，且3 年內不得考領駕駛執照，道路交通管理處罰條
    例第35條第4 項前段、第67條第2 項前段分別定有明文。
三、經查：異議人即受處分人盧業於99年11月7 日晚上10時48分
    許，騎乘車號P92-730 號普通重型機車沿新北市○○區○○
    街往長興路方向行駛，行經永平街與長榮路口時，適有於長
    榮路執行巡邏勤務員警即臺北縣政府警察局（現改制為新北
    市政府警察局，下同）保安大隊員警陳瑞東發現其疑似酒後
    駕車，旋即於永平街與長興街口將之攔停，並請異議人配合
    施以酒精測定器檢測其呼氣酒精濃度，惟經員警告知3 次，
    異議人仍消極拒絕接受酒精濃度測試之檢定，而違反道路交
    通管理處罰條例第35條第4 項之規定，經警依法製單舉發「
    經告知三次皆拒絕接受酒測之檢定」之違規行為乙節，業據
    異議人坦承其於前開時、地，騎乘該機車途經該處，並遭警
    攔停之事實，並有證人陳瑞東於本院訊問時具結證述：我及
    同仁在永平街口看到異議人沒開大燈，也沒戴安全帽，人、
    行車搖搖晃晃的，人坐在機車上面，往永平街往長興路方向
    ，攔下後，發現他身上有酒味，和他說需要酒測，但他一直
    咆嘯、摔東西，摔他手上拿的食物、安全帽及雨衣，有民眾
    開車或騎車路過，異議人會站在馬路上去攔，他一直不配合
    ，我們說要酒測，但他說他沒有騎車只有牽車，且說輪胎破
    掉，我們有查看，我們不曉得有無破，但後輪胎軟軟的，沒
    有風的感覺，但是可以騎，只是不穩，一直拖了很久，叫派
    出所的人來支援，我們攔下的時間是約9 時快10點左右，派
    出所的人是半小時後到，異議人打電話叫人過來關心，要叫
    某個議員的助理，後來那位助理有到場，異議人的兒子、他
    太太也有來，因為他拒測，我們告知他3 次，但他還是拒絕
    ，他說他沒有騎，拒絕酒測，我們就將酒測紙印出來並開拒
    絕酒測的紅單，我們明確告訴異議人因為拒絕酒測3 次，所
    以開單；我們當時有錄影錄音，從攔下之後就開始錄，為了
    要保障自己的權利，因本件一開始就不配合，我們從異議人
    不配合時就開始錄影了，約攔下他10到15分鐘就開始錄影，
    一直到我們關掉錄影之前，單子還沒有開好；錄影結束之後
    ，他還不配合，快11點時我們才開單；要求異議人酒測3 次
    ，異議人仍拒絕酒測的過程有錄影，大概錄影有半個小時，
    每次隔約10分鐘，因是用手機錄影；同仁及我都有聞到異議
    人身上有酒味，且我們問異議人有無喝酒，他回答有，但沒
    有問他喝酒的時間及份量；當時他第一次反應是一直道歉，
    並說對不起、可不可以不要這樣，我們還是要求他作酒測，
    後來異議人才情緒激動；儀器帶到現場是我操作並請異議人
    施作酒測，因為異議人拒絕，所以我直接按拒絕的按鈕，將
    酒測單列印出來，並請異議人簽名等語（詳見本院卷第22至
    24 反 頁）明確，並有前開舉發通知單1 紙（詳見本院卷第
    3 頁）在卷可證；另經本院勘驗卷附「100 交聲5 ，1/25證
    人陳瑞東庭呈（節錄）」、「100 交聲5 ，1/25證人陳瑞東
    隨身碟內檔案(一)、(二)」光碟共3 片，結果：(一)以「100 交聲
    5 ，1/25證人陳瑞東隨身碟內檔案(一)」光碟片內4 個檔案最
    為完整，其餘光碟片內容與「100 交聲5 ，1/25證人陳瑞東
    隨身碟內檔案(一)」光碟片內容重複，且前開4 個檔案時間分
    別為1 分53秒、13秒、39分18秒、23分12秒；(二)錄影、錄音
    連續，且整個過程中，異議人有多話、說話不順、重復、神
    情渙散、歇斯底里等之情狀，且員警一再詢問異議人是否要
    接受酒精濃度測試，異議人均虛應敷衍、顧左右而言他，持
    續以各種舉止規避拖延受測（如一再要求打電話，或堅持須
    待議員至現場始考慮接受酒測，「100 交聲5 ，1/25證人陳
    瑞東隨身碟內檔案(一)」光碟片中資料夾：「0000000 盧業拒
    測影像(01)」，(3)檔名：「剛攔下盧業酒駕影像03」中編號
    14 至 16，及(4)檔名：「00000000000 」中編號1 至11）；
    (三)前開錄影期間，異議人坦承喝酒之次數共達9 次（即如「
    100 交聲5 ，1/25證人陳瑞東隨身碟內檔案(一)」光碟片中資
    料夾：「0000000 盧業拒測影像(01)」，(3)檔名：「剛攔下
    盧業酒駕影像03」中編號6 （1 次）、13〈2 次〉、15〈2
    次〉；(4)檔名：「00000000000 」中編號6 〈2 次〉、11〈
    2 次〉）；(四)前開錄影期間，員警求異議人接受酒測之次數
    共達11次（即如「100 交聲5 ，1/ 25 證人陳瑞東隨身碟內
    檔案(一)」光碟片中資料夾：「0000000 盧業拒測影像(01)」
      ，(1)檔名：「剛攔下盧業酒駕影像01」中編號1 ，及(3)檔
    名：「剛攔下盧業酒駕影像03」中編號3 、9 、11、13、16
    ，以及(4)檔名：「00000000000 」中編號2 、4 、5 、7 、
    9 ）；(五)前開錄影期間，異議人自承發動引擎並坐在機車上
    催著走（即如「100 交聲5 ，1/25證人陳瑞東隨身碟內檔案
    (一)」光碟片中資料夾：「0000000 盧業拒測影像(01)」：(3)
    檔名：「剛攔下盧業酒駕影像03」中編號13）；(六)並擷取前
    開錄影畫面2 張等情，此有本院100 年3 月10日勘驗筆錄 1
    份暨偵訊擷取畫面2 張（詳見本院卷第28至35頁）附卷足稽
    ；況衡諸本件舉發員警即證人陳瑞東既係依法執行公務之警
    員，與異議人素不相識、自無仇隙怨懟，當無虛詞誣指之理
    ，且其所述亦核與前開勘驗錄影內容相符；復參酌證人陳瑞
    東業已到庭具結作證，更係以刑事責任擔保其證言之真實性
    ，當不至甘冒涉犯偽證罪之風險，蓄意構陷異議人，是以，
    證人陳瑞東就其親眼見聞，受有具結程序及偽證罪之擔保之
    情形下，既已到庭證述如上，其前開證詞，堪予採信。再者
    ，徵諸異議人於聲明異議狀既已自承：伊由五股方向，途經
    成蘆橋回蘆洲時，於橋面上因伊機車輪胎破損，致機車無法
    牽行，故伊僅能以騎乘方式慢速牽著走，在返家途中，巧遇
    友人邀約，由於已牽機車一段距離且牽行耗力，淺酌之餘，
    仍繼續牽車回家，但因伊機車為重型機車，在未發動引擎之
    下不好牽行，故伊乃將引擎發動協助動力以便返家云云，卻
    於本院訊問時供稱：伊摩托車後輪胎破洞，在當天晚上9 時
    多在成蘆橋騎摩托車，發現輪胎破掉，沒有辦法騎，那天伊
    在五股成泰路四段加班工作，下班後騎車要回蘆洲住處，後
    來發現輪胎破掉，要去找機車行修理，找了兩、三家，在蘆
    洲永平街上找，伊用牽的，因為牽的很重，所以有時候會發
    動引擎，是牽著機車走，輪胎整個都跑出來了；警察攔下時
    ，伊引擎有發動，但是牽著機車走，警察問伊有無喝酒，伊
    說沒有；警察並沒說要實施酒測，伊叫伊兒子來，後來警察
    就開單了；當天晚上伊沒有喝酒，整天都沒有喝酒；那天牽
    機車到半路遇到朋友，在永平街口及長榮路口，遇到警察前
    10幾分鐘，伊跟朋友聊天，但沒喝酒；異議狀是伊兒子幫伊
    寫的，內容是伊告訴伊兒子云云（詳見本院卷第21頁至第22
    頁），是以，異議人究有無喝酒及有無騎乘機車乙節，其前
    後供述不一，則異議人就此所言已難遽信，則異議人空言否
    認伊拒絕接受酒精濃度測試之檢定云云，顯屬卸責推諉之詞
    ，不足採信。故異議人於前開時、地，拒絕接受酒精濃度測
    試檢定之事實，洵堪認定屬實。
四、綜上所述，異議人於前開時、地，騎乘該機車遭警員攔查後
    ，經員警告知需施以酒精濃度測試3 次，其仍拒絕接受酒精
    濃度測試檢定之違規事實，已堪認定屬實。則原處分機關據
    以援引前揭規定，裁處異議人罰鍰6 萬元，並吊銷駕駛執照
    ，3 年內禁考之處分，核無違誤，本件異議為無理由，應予
    駁回。
據上論斷，應依道路交通事件處理辦法第18條，裁定如主文。
中    華    民    國   100    年    3     月    31    日
                  交通法庭法  官  饒金鳳
以上正本證明與原本無異。
如不服本裁定應於送達後5 日內向本院提出抗告狀。
                          書記官  許雅琪
中    華    民    國   100    年    3     月    31    日